# 请教个有关长投的问题

提问人：xy007007 时间：2015-10-11 21:07:06
投资方在判断对被投资单位是否具有控制时，应综合考虑直接持有的股权和通过子公司间接持有的股权。在个别财务报表中，投资方进行成本法核算时，应仅考虑直接持有的股权份额。 问题是，按照上面的说法，应该是母公司本身持有的股份就能够对被投资单位实施控制，而假如我持有A公司40%股份，我的子公司持有A公司20%股份，总体考虑对A公司实施控制。但在我个别报表中对长投怎么处理？成本法or权益法？

回答人：chenyiwei
你公司与A公司之间的关系的性质是“控制”，因此你公司个别报表层面对所持有的A公司 40 ％股权投资应采用成本法核算。